---
title: "Actividad 5"
author: "Marcelo Márquez Murillo"
output:
  word_document: default
  pdf_document: default
---

```{r setup, include=FALSE}
knitr::opts_chunk$set(echo = TRUE)
```

```{r}
library(BSDA)
```

## Problema 1

Los pesos de 21 latas de duraznos empacados elegidas al azar fueron:

```{r}
X = c(11.0, 11.6, 10.9, 12.0, 11.5, 12.0, 11.2, 10.5, 12.2, 11.8, 12.1, 11.6, 11.7, 11.6, 11.2, 12.0, 11.4, 10.8, 11.8, 10.9, 11.4)

n = length(X)
```

Por estudios anteriores se saber que población del peso de las latas se
distribuye normalmente.

Si a los dueños no les conviene que el peso sea menor, pero tampoco
mayor a 11.7, prueba la afirmación de que el verdadero peso de las latas
es de 11.7 con un nivel de confianza de 0.98 haciendo uso de los datos
obtenidos en la muestra.

1)  Definir las hipótesis $H_0:\mu=11$, $H_1:\mu\neq11.7$

Estadístico $\bar{x}$ Distribución del estadístico: t de Student (Datos
menores a 30) $\mu_{\bar{x}}=11.7$,
$\sigma_{\bar{x}}=\frac{s}{\sqrt{n}}$

2)  Regla de decisión

Nivel de confianza = 0.98 $\alpha=0.2$

```{r}
alpha = 0.02
t0 = qt(alpha/2, n-1) # Valor frontera
cat("t0 =", t0)
```

t\* es el número de desviaciones estándar al que $\bar{x}$ está lejos de
la $\mu$.

$H_0$ se rechaza si: a) \|t\*\| \> 2.53 b) valor p \< 0.02 (p es una
probabilidad) (Para que rechace $H_0$ p tiene que ser menor al nivel de
significancia)

3)  Análisis de resultado

Tenemos que calcular: a) t\* (qué tan lejos está $\bar{x}$ (la media) de
$\mu$) b) Valor p (la probabilidad de que $\bar{x}$ esté en las colas de
la distribución)

*Calculo de t*

```{r}
m = mean(X)
s = sd(X)
sm = s/sqrt(n)

te = (m - 11.7) / sm # 11.7 es miu (poblacional)
cat("t* =", te)
```

*Calculo de valor p*

```{r}
valorp = 2*pt(te, n - 1) # Se multiplica por dos ya que la prueba de hipotesis es de 2 colas
# n-1 es la fórmula para calcular los grados de libertad (gl) 
# pt = probabilidad acumulada para P(T <= t)

cat("Valor p =", valorp)

x=seq(-4,4,0.01)
y=dt(x,n-1)
plot(x,y,type="l",col="blue")

abline(v=t0,col="red",lty=5)
abline(v=-1*t0,col="red",lty=5)
abline(v=te, col="green", lty=5)
points(te, 0, pch=19, cex=1.1)
```

4)  Conclusiones

a)  Como valor p (0.0517299) es mayor que 0.02, entonces no rechazo
    $H_0$.
b)  Como \|t\*\| (2.068884) es menor que 2.53, entonces no rechazo
    $H_0$.

En el contexto del problema, esto significa que

### Más facil para el paso 3: (Calculo del analisis del resultado)

```{r}
t.test(X, alternative="two.sided", mu=11.7, conf.level = 0.98)
```

## Problema 2

Fowle Marketing Research, Inc., basa los cargos a un cliente bajo el
supuesto de que las encuestas telefónicas (para recopilación de datos)
pueden completarse en un tiempo medio de 15 minutos o menos. Si el
tiempo es mayor a 15 minutos entonces se cobra una tarifa adicional.
Compañías que contratan estos servicios piensan que el tiempo promedio
es mayor a lo que especifica Fowle Marketing Research Inc. así que
realizan su propio estudio en una muestra aleatoria de llamadas
telefónicas y encuentran los siguientes datos:

```{r}
X = c(17, 11, 12, 23, 20, 23, 15, 16, 23, 22, 18, 23, 25, 14, 12, 12, 20, 18, 12, 19, 11, 11, 20, 21, 11, 18, 14, 13, 13, 19, 16, 10, 22, 18, 23)

n = length(X)
```

-   Por experiencias anteriores, se sabe que $\sigma=4$ minutos. Usando
    un nivel de significación de 0.07 (alpha), ¿está justificada la
    tarifa adicional?
-   Muestra tu procedimiento siguiendo los 4 pasos de solución

1)  Definir las hipótesis $H_0:\mu=15$ $H_1:\mu>15$

Estadístico $\bar{x}$ Distribución del estadístico: Normal (Datos
mayores a 30) $\mu_{\bar{x}}=15$, $\sigma_{\bar{x}}=\frac{s}{\sqrt{n}}$

2)  Regla de decisión

```{r}
m = mean(X)
alpha = 0.07
miu = 15
s = 4

z0=qnorm(.93)
```

3)  Análisis de resultado

-   Grafica la regla de decisión y el valor del estadístico de prueba.

```{r}
ze = (m - miu) / (s / sqrt(n))
test = z.test(X, alternative = "greater", mu=miu, conf.level = 0.93, sigma.x = s)
valorp = test$p.value
valorp
```
```{r}
x = seq(-4, 4, 0.01)
plot(x, dnorm(x), type="l")
abline(v=0, col="red", lty=3, lwd=3) # miu = 0
abline(v=z0, col='blue', lty=3, lwd=3) #
abline(v=ze, col='green', lty=3, lwd=3) # Z-estrella
```

4)  Conclusiones

a)  Como valor p (0.00154801) es menor que 0.07, entonces rechaza 
    $H_0$.
b)  Como $|z^*|$ (2.95) es mayor que $|z_0|$ (1.47), entonces rechaza
    $H_0$.

